【裁判字號】    89,上易,5
【裁判日期】    890926
【裁判案由】    竊盜
【裁判全文】
臺灣高等法院臺中分院刑事判決                        八十九年度上易字第五號
    上  訴  人
    即  被  告  丙○○
右上訴人，因被告竊盜案件，不服臺灣南投地方法院八十八年度易字第三一九號，中
華民國八十八年十一月十一日第一審判決（起訴案號：臺灣南投地方法院檢察署八十
八年度偵字第二０一八號），提起上訴，本院判決如左：
    主  文
上訴駁回。
    事實及理由
一、本案經本院審理結果，認第一審判決以上訴人即被告（下稱被告）丙○○，攜帶
    兇器竊盜，累犯，處有期徒刑七月，並將扣案之檳榔刀一把沒收，其認事用法及
    量刑並無不當，應予維持，並引用第一審判決書記載之事實、證據及理由（如附
    件）。
二、上訴人即被告丙○○，上訴意旨略稱其於路過該處見有人在割檳榔，追趕不及該
    行竊者，卻被證人丁○○誤為係竊盜犯，況該刀並非檳榔刀，亦非其所有云云。
    惟查，被告於八十八年四月十日，在南投縣集集鎮大山巷二十二號旁竊盜乙○○
    所有之檳榔之情事，業據被害人指稱在卷，並經證人丁○○於警訊時證稱屬實，
    復有檳榔刀一把及贓物領據在卷可憑，事證至為明確，被告所辯不合常情，亦據
    原審於判決書論述甚詳，被告於本院且未提出積極證據以供調查，證人丁○○於
    本院經合法傳喚多次，未據其出庭應訊，惟依伊於警訊時供承至詳，於偵查中亦
    為同一內容之供稱（參見偵查卷三六頁），可見該證人之證詞堪予採信，則該證
    人於原審及本院審理時，未再出庭應訊，尚無礙上開事實之認定，被告於本院請
    求與該證人對質，核非必要。是原審綜合各情，而認定被告有加重竊盜之犯行，
    量處有期徒刑七月，並將扣案之檳榔刀（或稱香蕉刀）依法宣告沒收，核無不合
    。被告徒以上開陳詞，提起上訴，難認有理由，其上訴應予駁回。至該刀械一支
    ，被告雖供稱非其所有，但依證人丁○○所供，堪認係被告持以行竊之用，自應
    宣告沒收，附此敘明。
據上論斷，應依刑事訴訟法第三百七十三條、第三百六十八條，判決如主文。
本案經檢察官甲○○到庭執行職務
中      華      民      國    八十九    年      九      月    二十六    日
      臺灣高等法院臺中分院刑事第二庭
                                        審判長法  官  羅  禮  政
                                              法  官  陳  欣  安
                                              法  官  蔡  聰  明
右正本證明與原本無異。
不得上訴。
                                              書記官    瑞  芳
中      華      民      國     八十九     年      九      月   二十七   日
刑法第三百二十一條
犯竊盜罪而有左列情形之一者，處六月以上五年以下有期徒刑：
一、於夜間侵入住宅或有人居住之建築物、船艦或隱匿其內而犯之者。
二、毀越門扇、牆垣或其他安全設備而犯之者。
三、攜帶兇器而犯之者。
四、結夥三人以上而犯之者。
五、乘火災、水災或其他災害之際而犯之者。
六、在車站或埠頭而犯之者。
前項之未遂犯罰之。
                                                                        Ｄ
臺灣南投地方法院刑事判決                          八十八年度易字第三一九號
    公  訴  人  臺灣南投地方法院檢察署檢察官
    被      告  丙○○  男  三十九歲（民國○○○年○月○日生）
            住南投縣南投市○○路三六一巷二九號
                        身分證統一編號：Ｍ一二一四七四一六號
右列被告因竊盜案件，經檢察官提起公訴（八十八年度偵字第二Ｏ一八號），本院判
決如左：
    主      文
丙○○攜帶兇器竊盜，累犯，處有期徒刑柒月。扣案之檳榔刀壹把沒收。
    事  實
一、丙○○曾因違反麻醉藥品管理條例案件，經本院於民國八十六年四月二十五日以
    八十五年度易字第一二四八號案件，判處有期徒刑九月確定，並於同年十一月四
    日執行完畢。詎仍不知悔改，意圖為自己不法之所有，於八十八年四月十日十四
    時三十分許，騎乘ＬＫＩ─二二Ｏ號機車，攜帶其所有，客觀上足以對人之生命
    、身體構成威脅已可供兇器使用之檳榔刀一把，至南投縣集集鎮富山里大山巷二
    十二號旁、乙○○所有之檳榔園內，意圖為自己不法之所有，以上開檳榔刀竊取
    檳榔約一千顆（約價值新台幣六千五百元），適為在該址附近工作之丁○○發現
    而報警當場查獲，並扣得前開檳榔刀一把。
二、案經南投縣警察局集集分局報請臺灣南投地方法院檢察署檢察官偵查起訴。
    理  由
一、訊據被告丙○○固坦承其確於右揭時地行經該處，惟矢口否認有何竊盜犯行，辯
    稱：伊當時係在該檳榔園附近，見有人正在割檳榔，便急忙過去追捕，後來丁○○出來，竟誤以為伊係竊賊云云。惟查，右揭事實，業據被害人乙○○於警訊、
    偵查及本院審理中到庭指述綦詳，核與現場目擊證人丁○○之指述情節大致相符
    ，復有贓物認領保管單一紙及扣案之檳榔刀一把可資佐證，且查：(1)被告既非當
    地之居民，見有人於檳榔園內割檳榔，本應無何值得可疑之處，其竟稱有一名年
    輕人在「偷割」檳榔，才前往追捕云云，衡之常情，外地人如何能判斷，該檳榔
    園中正在割檳榔之人，係屬無權採收之人，其上開辯解，已與常情有違；(2)被告
    如果係在追捕竊嫌，理應於見到有人前來察看時，大聲呼喊，並共同追捕，其竟
    於見到證人丁○○時，急忙至他處躲藏，其後並因丁○○站在其所騎乘之機車旁
    等候，伊欲出來牽車時，因丁○○言明要將之送警察局處理，其非但未偕同至警
    局說明經過，反即將丁○○推開欲行逃跑，此亦為被告所自承，顯見被告所言追
    捕其他竊嫌云云，係屬推諉之詞；(3)再參諸證人丁○○證稱：現場僅看見被告一
    人，並無他人在場，且伊有看見被告手持香蕉刀（應係檳榔刀之誤）在割檳榔，
    伊正要靠近時，被告便跑入竹林躲起來，且檳榔刀係在被告躲藏之處尋獲，現場
    並遺留有被竊之檳榔等語（偵查卷第八、九頁參照），均足見該被竊之檳榔約一
    千顆，應係被告親持檳榔刀竊取無誤；綜上所述，被告前揭所辯，應均係卸飾之
    詞，不足採信。本件事證已臻明確，被告上開犯行，堪予認定。
二、查扣案之檳榔刀，客觀上足以對人之生命、身體、安全構成威脅，具有危險性，
    應屬兇器，被告持之行竊，核其所為係犯刑法第三百二十一條第一項第三款之攜
    帶兇器竊盜罪。次查，被告丙○○曾因違反麻醉藥品管理條例案件，經本院於八
    十六年四月二十五日以八十五年度易字第一二四八號案件，判處有期徒刑九月確
    定，並於同年十一月四日執行完畢，有本院被告全國前科紀錄表一紙在卷可查，
    其於五年以內再犯本件有期徒刑以上之罪，為累犯，應依法加重其刑。爰審酌被
    告有多次犯罪前科之素行（有前開紀錄表可稽）、不知循合法正當途徑取得財富
    之犯罪動機及目的、犯後未能坦承犯行之態度、因一時貪念所致，所生危害程度
    等一切情狀，量處如主文所示之刑。至扣案之檳榔刀一把，雖被告否認犯行，併
    否認該刀為其所有，然其前揭所辯，既為本院所不採，已如前述，則上開檳榔刀
    自應認係被告所有，供犯罪使用之物，依刑法第三十八條第一項第二款之規定，
    併予宣告沒收之。
據上論斷，應依刑事訴訟法第二百九十九條第一項前段、第三百二十一條第一項第三
款、第四十七條、第三十八條第一項第二款，判決如主文。
本案經檢察官江守權到庭執行職務。
中     華     民     國      八十八     年      十一     月     十一    日
                                      臺灣南投地方法院刑事庭
                                          審判長法  官張國忠
                                                法  官吳福森
                                                法  官吳佳薇
右正本證明與原本無異。
如不服本判決，應於判決送達後十日內向本院提出上訴狀( 應附繕本 )。「切勿逕送
上級法院」。
                                                書記官
中      華      民      國      八十八    年      十一    月    十六    日
「告訴人或被害人對於判決如有不服具備理由請求檢察官上訴者，其上訴期間之計算
係以檢察官收受判決正本之日期為準」
送上級法院」。
附錄本案論罪科刑法條全文：
刑法第三百二十一條第三項
犯竊盜罪而有左列情形之一者，處六月以上五年以下有期徒刑：
三、攜帶兇器而犯之者。


司法院資訊處製作；財團法人民間司法改革基金會備份。
